# 关于支付国外佣金的疑惑

提问人：angel0715 时间：2014-05-21 10:20:14
最近正好涉及此类业务，赞同代扣代缴营业税，不缴纳所得税，不过关于付汇的要求，根据《国家外汇管理局 国家税务总局关于服务贸易等项目对外支付提交税务证明有关问题的通知》汇发【 2008 】 64 号，

回答人：chenyiwei
2008 年 64 号文已废，被《国家税务总局 国家外汇管理局关于服务贸易等项目对外支付税务备案有关问题的公告》（国家税务总局 国家外汇管理局公告[2013]41号）取代。